---
output: html_document
editor_options: 
  chunk_output_type: console
---
```{r, echo=FALSE}

x <- c(0:3)
y <- c(2,3.5,2.5,4)
n <- 4
b10 <- 0
h1 <- ">"
alpha <- 0.05

mx <- mean(x)
vx <- mean(x^2)-mean(x)^2
sx <- sqrt(vx)

my <- mean(y)
vy <- mean(y^2)-mean(y)^2
sy <- sqrt(vy)

co <- mean(x*y) - mx*my
r  <- co/sqrt(vy*vx)
b1 <- co/vx
b0 <- my - b1*mx

ys <- b0 + b1 * x
es <- y - ys
rg <- ys - my

sh2 <- vy*(1-r^2)
se2 <- (n/(n-2))*sh2 
vb0 <- se2 * (1/n+mx^2/(n*vx)) 
vb1 <- se2 / (n*vx) 

# H0: b1 = 0 H1: b1 != 0

t0oss <- (b0 - 0)/sqrt(vb0)
tobs <- (b1 - 0)/sqrt(vb1)
# t.025 <- qt(1-.025,n-2)
# t.005 <- qt(1-.005,n-2)

seh <- sqrt((1-r^2)*vy)
s <- sqrt(n/(n-2))*seh
se <- s/sqrt(n)
#tobs <- (b1h-b10)/se
if (h1==">") tc <- qt(1-alpha,n-2)
if (h1=="<") tc <- -qt(1-alpha,n-2)
if (h1=="\\neq") tc <- sign((b1-b10))*qt(1-alpha/2,n-2)
if (h1=="\\neq") alpha <- alpha/2
if (!exists("um")) um <- ""
```

- $\fbox{A}$ FORMULAZIONE DELLE IPOTESI
\[\begin{cases}
H_0:\beta_1=`r b10`\\
H_1:\beta_1`r h1` `r b10`
\end{cases}\]
`r ifelse(h1=="\\neq","Siccome $H_1$ è bilaterale, considereremo $\\alpha/2$, anziché $\\alpha$","")`

- $\fbox{B}$ SCELTA E CALCOLO STATISTICA-TEST, $T$
Test su un coefficiente di regressione: $\Rightarrow$ t-Test.

\begin{eqnarray*}
\hat{\sigma_\varepsilon}^2&=&(1-r^2)\hat\sigma_Y^2\\
&=& (1-`r r`^2)\times`r vy`\\
    &=& `r sh2`\\
    S_\varepsilon^2 &=& \frac{n} {n-2} \hat{\sigma_\varepsilon}^2\\
    &=&  \frac{`r n`} {`n`-2} \hat{\sigma_\varepsilon}^2 \\
 &=&  \frac{`r n`} {`r n`-2} \times `r sh2` = `r se2` 
\end{eqnarray*}

\begin{eqnarray*}
V(\hat\beta_{1}) &=& \frac{\sigma_{\varepsilon}^{2}} {n \hat{\sigma}^{2}_{X}} \\
\widehat{V(\hat\beta_{1})} &=& \frac{S_{\varepsilon}^{2}} {n \hat{\sigma}^{2}_{X}} \\
 &=& \frac{`r se2`} {n `r vx`} \\
 &=& `r vb1`
 \widehat{SE(\hat\beta_{1})}           &=& \sqrt{\widehat{V(\hat\beta_{1})}}\\
 &=& \sqrt{`r vb1`}\\
 &=& `r sqrt(vb1)`
\end{eqnarray*}


- 
\begin{eqnarray*}
 \frac{\hat\beta_1 - \beta_{1;H_0}} {\widehat{SE(\hat\beta_{1})}}&\sim&t_{n-2}\\
    t_{\text{obs}}
&=& \frac{ (`r b1`- `r b10`)} {`r sqrt(vb1)`}
 =  `r tobs`\, .
\end{eqnarray*}

```{r, echo=FALSE}
H1 <- h1
if (h1=='\\neq') h1 <- ifelse(tc<0,"<",">")
```

- $\fbox{C}$ DECISIONE
Dalle tavole si ha $t_{(`r n`-1);\, `r alpha`} = `r tc`$.
\[t_{\text{obs}} = `r tobs` `r ifelse(tobs<tc,"<",">")` t_{`r n-2`;\, `r alpha`} = `r tc`\]
- CONCLUSIONE: i dati `r ifelse(tobs<tc & h1=="<" | tobs>tc & h1==">", " **non** sono", "**sono**")` coerenti con $H_{0}$ al LdS del `r ifelse(H1=="\\neq",2*alpha*100,alpha*100)`%

**Graficamente**

```{r, echo=FALSE}
if (H1 == ">") {R <- c(tc,4); A <- c(-4,tc)}
if (H1 == "<") {R <- c(-4,tc); A <- c(tc,4)}
if (H1 == "\\neq") {A <- c(-abs(tc),abs(tc)); R1 <- c(-4,-abs(tc)); R <- c(4,abs(tc))}
curve(dt(x,n-2),-4,4,axes=F,xlab="T",ylab="")

lines(A,c(0,0),lwd=2,col=4)
if (H1 == "\\neq") {
  lines(R1,c(0,0),lwd=2,col=2) 
  axis(1,c(-4,-tc,0,tc,4),round(c(-4,-tc,0,tc,4),3))
  } else axis(1,round(c(-4,4,0,tc),3))
lines(R,c(0,0),lwd=2,col=2)
points(tobs,0,pch=4,cex=2)
text(tobs,.05,expression(t[obs]))
axis(2)
```
