---
output: html_document
editor_options: 
  chunk_output_type: console
---
```{r,echo=FALSE}
n <- sum(Freq_c)
S <- c(Freq_c,sum(Freq_c))
N <- c(Freq_0/100,1)

ns <- c(Freq_0/100*n,n)
k  <- length(Freq_0)
ch <- round((Freq_c-ns[1:k])^2/ns[1:k],4)
ch <- c(ch,sum(ch))
D1 <- data.frame(rbind(S,N,ns,ch),row.names = c(Y,"$n_j^*$","$\\chi^2$"))
names(D1) <- c(X,"Tot")

gdl <- (k-1)
chi_th <- round(qchisq(1-alpha,gdl),4)
# colnames(thr) <- nome_x
# row.names(thr) <- nome_y
chi_ob <- ch[k+1]
segno <- ifelse(chi_ob>chi_th,"maggiore","minore")
decis <- ifelse(chi_ob>chi_th,"rifiuto","non rifiuto")
```

$\fbox{A}$ Formulazione delle ipotesi
\[
\{H_0:\pi_\text{`r Y[1]`}= \pi_\text{`r Y[2]`},~~\forall j
\]
$\fbox{B}$ Scelta e calcolo della statistica test.

Si tratta di un test  chi quadro di conformità.
\[
n^*_j = n\cdot \pi^*_{\text{`r Y[2]`},j} 
\]
```{r}
tabl(D1)

chi <- qchisq(c(.95,.99),4)
```

$\fbox{C}$ Decisione

Il chi quadro osservato è `r ch[k+1]` è `r segno` di $\chi^2_{`r k-1`;`r alpha`}=`r chi_th`$, e quindi **`r decis`** $H_0$, al livello di significatività del `r alpha*100`$\%$. 

**Graficamente**

```{r, echo=FALSE}

R <- c(chi_th,100); A <- c(0,chi_th)
b <- qchisq(.9999,gdl)
curve(dchisq(x,gdl),0,b,axes=F,xlab="T",ylab="")
lines(c(0,chi_th),c(0,0),col=4,lwd=2)
lines(c(chi_th,b),c(0,0),col=2,lwd=2)
points(chi_ob,0,pch=4,cex=2)
text(chi_ob,.05,expression(chi[obs]^2))
axis(1,c(0,chi_th,round(b,0)))
```

Il $p_{\text{value}}$ è
\[
P(\chi^2_{`r gdl`}> \chi^2_{\text{obs}})=`r format((1-pchisq(chi_ob,gdl)),digits = 4,scientific = 8)`
\]

