```{r,echo=FALSE}
n <- dim(dat)[1]
m <- dim(dat)[2]
gdl <- (n-1)*(m-1)
chi_th <- round(qchisq(1-alpha,gdl),4)
thr <- t(outer(colSums(dat),rowSums(dat))/sum(dat))
# colnames(thr) <- nome_x
# row.names(thr) <- nome_y
chi_ob <- sum((thr-dat)^2/thr)
segno <- ifelse(chi_ob>chi_th,">","<")
decis <- ifelse(chi_ob>chi_th,"rifiuto","non rifiuto")
```

$\fbox{A}$ FORMULAZIONE DELLE IPOTESI
$$
\Big\{H_0:\pi_{ij}=\pi_{i\bullet}\pi_{\bullet j}
$$

$\fbox{B}$ SCELTA E CALCOLO STATISTICA-TEST, $\chi^2$

Si usa il test $\chi^2$, si crea la tabella delle frequenze teoriche
$$
n_{ij}^*=\frac{n_{i\bullet}n_{\bullet j}}{n}
$$

```{r}
tabl(thr,digits = 3,row.names = T)  %>%
  column_spec(column = 1,bold = T)
```

La tabella delle distanze
$$
\frac{(n_{ij}-n_{ij}^*)^2}{n_{ij}^*}
$$

```{r,echo=FALSE}
tabl((thr-dat)^2/thr,digits = 3,row.names = T) %>%
  column_spec(column = 1,bold = T)
```


$\fbox{C}$ DECISIONE

$$
\chi^2_{obs}=`r chi_ob`
$$

i $gdl$

$$
(`r n`-1)\times(`r m`-1)=`r gdl`
$$

$\alpha=`r alpha`$ e quindi $\chi_{1,`r alpha`}^2=`r chi_th`$


Essendo 
$$
\chi^2_{obs}=`r chi_ob` `r segno`\chi_{1,`r alpha`}^2=`r chi_th`
$$

allora `r decis` $H_0$ al lds dell'`r alpha*100` percento. 

**Graficamente**

```{r, echo=FALSE}

R <- c(chi_th,100); A <- c(0,chi_th)
b <- qchisq(.9999,gdl)
curve(dchisq(x,gdl),0,b,axes=F,xlab="T",ylab="")
lines(c(0,chi_th),c(0,0),col=4,lwd=2)
lines(c(chi_th,b),c(0,0),col=2,lwd=2)
points(chi_ob,0,pch=4,cex=2)
text(chi_ob,.05,expression(chi[obs]^2))
axis(1,c(0,chi_th,round(b,0)))
```

Il $p_{\text{value}}$ è
\[
P(\chi^2_{`r gdl`}> \chi^2_{\text{obs}})=`r format((1-pchisq(chi_ob,gdl)),digits = 4,scientific = 8)`
\]
