---
output: html_document
editor_options: 
  chunk_output_type: console
---
```{r, echo=FALSE}
p1 <- s1/n1
p2 <- s2/n2
n <- n1 + n2
pc <- (s1+s2)/n
se <- sqrt((pc*(1-pc))/n1+(pc*(1-pc))/n2)
tobs <- (p1-p2)/se

if (h1==">") tc <- qnorm(1-alpha)
if (h1=="<") tc <- -qnorm(1-alpha)
if (h1=="\\neq") tc <- sign((p1-p2))*qnorm(1-alpha/2)
if (h1=="\\neq") alpha <- alpha/2
# if (!exists("um")) um <- ""
# if (!exists("a")) a <- 1
# if (!exists("b")) b <- 2
```

$\fbox{A}$ FORMULAZIONE DELLE IPOTESI
$$\begin{cases}
H_0:\pi_\text{`r a`} =      \pi_\text{ `r b`}\text{`r um`}\\
H_1:\pi_\text{`r a`} `r h1` \pi_\text{ `r b`}\text{`r um`}
\end{cases}$$
`r ifelse(h1=="\\neq","Siccome $H_1$ è bilaterale, considereremo $\\alpha/2$, anziché $\\alpha$","")`

$\fbox{B}$ SCELTA E CALCOLO STATISTICA-TEST, $Z$

$$\hat\pi_\text{`r a`}=\frac{s_\text{`r a`}}{n_\text{`r a`}}=\frac{`r s1`}{`r n1`}=`r p1`\qquad
  \hat\pi_\text{`r b`}=\frac{s_\text{`r b`}}{n_\text{`r b`}}=\frac{`r s2`}{`r n2`}=`r p2`$$

Calcoliamo la proporzione comune sotto $H_0$
$$
  \pi_C=\frac{s_\text{`r a`}+s_\text{`r b`}}{n_\text{`r a`}+n_\text{`r b`}}=
        \frac{`r s1+s2`}{`r n1+n2`}=`r pc`
$$

\begin{eqnarray*}
 \frac{\hat\pi_\text{`r a`} - \hat\pi_\text{`r b`}} 
 {\sqrt{\frac {\pi_C(1-\pi_C)}{n_\text{`r a`}}+\frac {\pi_C(1-\pi_C)}{n_\text{`r b`}}}}&\sim&N(0,1)\\
    z_{\text{obs}}
&=& \frac{ (`r p1`- `r p2`)} {\sqrt{\frac{`r pc`(1-`r pc`)}{`r n1`}+\frac{`r pc`(1-`r pc`)}{`r n2`}}}
 =  `r tobs`\, .
\end{eqnarray*}

```{r, echo=FALSE}
H1 <- h1
if (h1=='\\neq') h1 <- ifelse(tc<0,"<",">")
```
$\fbox{C}$ DECISIONE Dalle tavole si ha $z_{`r alpha`} = `r tc`$.
$$z_{\text{obs}} = `r tobs` `r ifelse(tobs<tc,"<",">")` z_{`r alpha`} = `r tc`$$

CONCLUSIONE: i dati `r ifelse(tobs<tc & h1=="<" | tobs>tc & h1==">", " **non** sono", "**sono**")` coerenti con $H_{0}$ al LdS del `r ifelse(H1=="\\neq",2*alpha*100,alpha*100)`%

**Graficamente**

```{r, echo=FALSE}
if (H1 == ">") {R <- c(tc,4); A <- c(-4,tc)}
if (H1 == "<") {R <- c(-4,tc); A <- c(tc,4)}
if (H1 == "\\neq") {A <- c(-abs(tc),abs(tc)); R1 <- c(-4,-abs(tc)); R <- c(4,abs(tc))}
curve(dt(x,n1+n2-2),-4,4,axes=F,xlab="Z",ylab="")

lines(A,c(0,0),lwd=2,col=4)
if (H1 == "\\neq") {
  lines(R1,c(0,0),lwd=2,col=2) 
  axis(1,c(-4,-tc,0,tc,4),round(c(-4,-tc,0,tc,4),3))
  } else axis(1,round(c(-4,4,0,tc),3))
lines(R,c(0,0),lwd=2,col=2)
points(tobs,0,pch=4,cex=2)
text(tobs,.05,expression(z[obs]))
axis(2)
```


```{r, echo=FALSE}
if (H1 == ">") {pval <- paste("P(Z>z_{\\text{obs}})=P(Z>",round(tobs,),")=",format(1-pnorm(tobs),digits=4, scipen=8))}
if (H1 == "<") {pval <- paste("P(Z<z_{\\text{obs}})=P(Z<",round(tobs,2),")=",format(pnorm(tobs),digits=4, scipen=8))}
if (H1 == "\\neq") {pval <- paste("P(|Z|>|z_{\\text{obs}}|)=2P(Z>|z_{\\text{obs}}|)=2P(Z>|",round(tobs,2),"|)=",format(2*pnorm(-abs(tobs)),digits=4, scipen=8))}
```

Il $p_{\text{value}}$ è
$$`r pval`$$