---
output: html_document
editor_options: 
  chunk_output_type: console
---
```{r, echo=FALSE}
ph <- sn/n
se <- sqrt(p0*(1-p0)/n)
tobs <- (ph-p0)/se
if (h1==">") tc <- qnorm(1-alpha)
if (h1=="<") tc <- -qnorm(1-alpha)
if (h1=="\\neq") tc <- sign((ph-p0))*qnorm(1-alpha)
if (h1=="\\neq") alpha <- alpha/2
```

La stima
$$\hat\pi=\frac {`r sn`} {`r n`}=`r ph` $$

$\fbox{A}$ FORMULAZIONE DELLE IPOTESI
$$\begin{cases}
H_0:\pi=\pi_0=`r p0`\\
H_1:\pi`r h1` \pi_0=`r p0`
\end{cases}$$
`r ifelse(h1=="\\neq","Siccome $H_1$ è bilaterale, considereremo $\\alpha/2$, anziché $\\alpha$","")`

$\fbox{B}$ SCELTA E CALCOLO STATISTICA-TEST, $Z$

Test Binomiale per $n$ grande: $\Rightarrow$ z-Test.

\begin{eqnarray*}
 \frac{\hat\pi - \pi_{0}} {\sqrt {\pi_0(1-\pi_0)/\,n}}&\sim&N(0,1)\\
    z_{\text{obs}}
&=& \frac{ (`r ph`- `r p0`)} {\sqrt{`r p0`(1-`r p0`)/`r n`}}
 =  `r tobs`\, .
\end{eqnarray*}

```{r, echo=FALSE}
H1 <- h1
if (h1=='\\neq') h1 <- ifelse(tc<0,"<",">")
```

$\fbox{C}$ DECISIONE
Dalle tavole si ha $z_{`r alpha`} = `r tc`$.
$$z_{\text{obs}} = `r tobs` `r ifelse(tobs<tc,"<",">")` z_{`r alpha`} = `r tc`$$
CONCLUSIONE: i dati `r ifelse(tobs<tc & h1=="<" | tobs>tc & h1==">", " **non** sono", "**sono**")` coerenti con $H_{0}$ al LdS del `r ifelse(H1=="\\neq",2*alpha*100,alpha*100)`%

**Graficamente**

```{r, echo=FALSE}
if (H1 == ">") {R <- c(tc,4); A <- c(-4,tc)}
if (H1 == "<") {R <- c(-4,tc); A <- c(tc,4)}
if (H1 == "\\neq") {A <- c(-abs(tc),abs(tc)); R1 <- c(-4,-abs(tc)); R <- c(4,abs(tc))}
curve(dnorm,-4,4,axes=F,xlab="Z",ylab="")

lines(A,c(0,0),lwd=2,col=4)
if (H1 == "\\neq") {
  lines(R1,c(0,0),lwd=2,col=2) 
  axis(1,c(-4,-tc,0,tc,4),round(c(-4,-tc,0,tc,4),3))
  } else axis(1,round(c(-4,4,0,tc),3))
lines(R,c(0,0),lwd=2,col=2)
points(tobs,0,pch=4,cex=2)
text(tobs,.05,expression(z[obs]))
axis(2)
```

```{r, echo=FALSE}
if (H1 == ">") {pval <- paste("P(Z>z_{\\text{obs}})=P(Z>",round(tobs,2),")=",format(1-pnorm(tobs),digits=4,scipen=8))}
if (H1 == "<") {pval <- paste("P(Z<z_{\\text{obs}})=P(Z<",round(tobs,2),")=",format(pnorm(tobs),digits=4,scipen=8))}
if (H1 == "\\neq") {pval <- paste("P(|Z|>|z_{\\text{obs}}|)=2P(Z>|z_{\\text{obs}}|)=2P(Z>|",round(tobs,2),"|)=",format(2*pnorm(-abs(round(tobs,2))),digits=4,scipen=8))}
```

Il $p_{\text{value}}$ è
$$`r pval`$$
