---
output: html_document
editor_options: 
  chunk_output_type: console
---
```{r, echo=FALSE}
se <- s/sqrt(n)
tobs <- (muh-mu0)/se
if (h1==">") tc <- qnorm(1-alpha)
if (h1=="<") tc <- -qnorm(1-alpha)
if (h1=="\\neq") tc <- sign((muh-mu0))*qnorm(1-alpha/2)
if (h1=="\\neq") alpha <- alpha/2
if (!exists("um")) um <- ""
```

$\fbox{A}$ FORMULAZIONE DELLE IPOTESI
$$\begin{cases}
H_0:\mu=\mu_0=`r mu0`\text{`r um`}\\
H_1:\mu`r h1` \mu_0=`r mu0`\text{`r um`}
\end{cases}$$
`r ifelse(h1=="\\neq","Siccome $H_1$ è bilaterale, considereremo $\\alpha/2$, anziché $\\alpha$","")`

$\fbox{B}$ SCELTA E CALCOLO STATISTICA-TEST, $Z$
$\sigma^{2}$ di $\cal{P}$ è nota: $\Rightarrow$ z-Test.
\begin{eqnarray*}
 \frac{\hat\mu - \mu_{0}} {\sigma/\sqrt{n}}&\sim&N(0,1)\\
    z_{\text{obs}}
&=& \frac{ (`r muh`- `r mu0`)} {`r s`/\sqrt{`r n`}}
 =  `r tobs`\, .
\end{eqnarray*}

```{r, echo=FALSE}
H1 <- h1
if (h1=='\\neq') h1 <- ifelse(tc<0,"<",">")
```
$\fbox{C}$ DECISIONE
Dalle tavole si ha $z_{`r alpha`} = `r tc`$.
$$z_{\text{obs}} = `r tobs` `r ifelse(tobs<tc,"<",">")` z_{`r alpha`} = `r tc`$$

CONCLUSIONE: i dati `r ifelse(tobs<tc & h1=="<" | tobs>tc & h1==">", " **non** sono", "**sono**")` coerenti con $H_{0}$ al LdS del `r ifelse(H1=="\\neq",2*alpha*100,alpha*100)`%

**Graficamente**

```{r, echo=FALSE}
if (H1 == ">") {R <- c(tc,4); A <- c(-4,tc)}
if (H1 == "<") {R <- c(-4,tc); A <- c(tc,4)}
if (H1 == "\\neq") {A <- c(-abs(tc),abs(tc)); R1 <- c(-4,-abs(tc)); R <- c(4,abs(tc))}
curve(dnorm,-4,4,axes=F,xlab="Z",ylab="")

lines(A,c(0,0),lwd=2,col=4)
if (H1 == "\\neq") {
  lines(R1,c(0,0),lwd=2,col=2) 
  axis(1,c(-4,-tc,0,tc,4),round(c(-4,-tc,0,tc,4),3))
  } else axis(1,round(c(-4,4,0,tc),3))
lines(R,c(0,0),lwd=2,col=2)
points(tobs,0,pch=4,cex=2)
text(tobs,.05,expression(z[obs]))

```


```{r, echo=FALSE}
if (H1 == ">") {pval <- paste("P(Z>z_{\\text{obs}})=P(Z>",round(tobs,2),")=",format(1-pnorm(tobs),digits = 4,scipen=8))}
if (H1 == "<") {pval <- paste("P(Z<z_{\\text{obs}})=P(Z<",round(tobs,2),")=",format(pnorm(tobs),digits = 4,scipen=8))}
if (H1 == "\\neq") {pval <- paste("P(|Z|>|z_{\\text{obs}}|)=2P(Z>|z_{\\text{obs}}|)=2P(Z>|",round(tobs,2),"|)=",format(2*pnorm(-abs(round(tobs,2))),digits = 4,scipen=8))}

res <- ""
if (pvalue){
res <- paste("Il $p_{\\text{value}}$ è $$",pval,"$$")
}
```

Il $p_{\text{value}}$ è
$$`r pval`$$